臺灣臺北地方法院交通事件裁定　　　　100年度交聲字第479號
原處分機關　交通部公路總局臺中區監理所
異　議　人
即受處分人　黃文潭
上列異議人即受處分人因違反道路交通管理處罰條例案件，對於
交通部公路總局臺中區監理所中華民國一百年三月十八日所為之
處分（中監違字第裁六○─ＣＧ0000000號），聲明異議
，本院裁定如下：
    主  文
異議駁回。
    理  由
一、按汽車駕駛人轉彎時，在多車道左轉彎，不先駛入內側車道
    者，除處新臺幣（下同）六百元以上一千八百元以下罰鍰外
    ，並予記違規點數一點，道路交通管理處罰條例第四十八條
    第一項第四款、第六十三條第一項第一款，分別定有明文。
二、原處分意旨略以：異議人即受處分人（下稱受處分人）黃文
    潭於民國九十九年八月六日晚間八時四十四分許，駕駛車牌
    號碼三Ｒ─七四七○號自用小客貨車，行經臺北縣汐止市（
    現改制為新北市汐止區○○○路○段與中興街口（往五堵）
    ，有不先駛入內側車道逕自中線車道左轉之違規行為，認受
    處分人違反道路交通管理處罰條例第四十八條第一項第四款
    之行為掣單舉發，經受處分人提出申訴，原處分機關仍認其
    有上揭在多車道左轉彎，不先駛入內側車道之違規行為，爰
    依道路交通管理處罰條例第四十八條第一項第四款、第六十
    三條第一項第一款（原裁決書漏引第一款）之規定，裁處受
    處分人罰鍰六百元，並記違規點數一點。
三、聲明異議意旨略以：新北市警察局依據數位錄影及舉發單，
    舉發本人於九十九年八月六日晚間八時四十四分，在汐止市
    ○○路○段與中興街口（往五堵方向），在多車道左轉彎不
    先駛入內側車道，違反行政程序法第五條明確原則及第六條
    平等原則，即該舉發單位在汐止市○○路○段與民權路交叉
    口（前三十公尺處之上方）有設置「左轉彎」、「直行」指
    示標誌，但在汐止市○○路○段與中興街交叉口前三十公尺
    處並未設置「左轉彎」、「直行」指示標誌，並且，前者在
    地面上有「雙白線」，後者只有「破折單白線」，為此聲明
    不服，請求撤銷原處分云云。
四、經查：
  (一)本件受處分人於九十九年八月六日晚間八時四十四分許，駕
    駛車牌號碼三Ｒ─七四七○號自用小客貨車，行經新北市○
    ○區○○路一段與中興街口（往五堵）時，有汽車駕駛人在
    多車道左轉彎，未先駛入內側車道之事實乙節，有臺北縣政
    府警察局九十九年八月十三日北縣警交大字第ＣＧ0000
    000號舉發違反道路交通管理事件通知單、採證照片二幀
    及臺北縣政府警察局九十九年九月二十一日北縣警交字第○
    九九○一五○六三○號函在卷可稽（本院卷第八、十、二十
    一頁參照），堪信為真實。
  (二)受處分人雖辯以上揭路段前三十公尺處並未設置指示標誌以
    遵行，有違明確性原則及平等原則云云，然依上揭道路交通
    管理處罰條例之規定，在多車道左轉彎時，本即應先駛入內
    側車道，受處分人既為合法領有駕駛執照，並駕駛車輛使用
    道路之人，即負有知悉並遵守上揭規定之義務，轉彎路口設
    有標誌、標線者，僅具有提醒、督促駕駛人注意之作用；且
    依道路交通管理處罰條例第四十八條第一項規定，係將汽車
    駕駛人轉彎時「不依標誌、標線、號誌指示」，以及「在多
    車道左轉彎，不先駛入內側車道」，併列為違規轉彎之處罰
    事由，足見該條第一項第四款所謂「在多車道左轉彎，不先
    駛入內側車道」之規定，原即不以設有標誌、標線之路段為
    必要，受處分人尚不得以該路口前三十公尺處未設置指示標
    誌為由據以卸責；又道路主管機關本得於法令授權範圍內，
    基於權責對於各項行政措施包括道路設計、交通號誌、標誌
    、標線之設置與更動等事項，為具體裁量、規劃，俾達到道
    路使用效能、維持交通秩序及保障道路使用人往來便利與安
    全之行政目的，除行政措施明顯違法外，法院無從審查行政
    機關基於裁量權限所為設置交通號誌適當與否之問題，人民
    如對行政機關之行政措施有所疑義，應另依循其他管道向相
    關權責機關反應，在此之前，人民仍有依法遵守之義務，併
    此敘明，受處分人辯稱本件違反明確性原則及平等原則，顯
    係對法律條文之誤解，顯不足採信，受處分人確有在多車道
    左轉彎，不先駛入內側車道之違規行為，應堪認定。
五、綜上所述，受處分人確有在前揭時、地有「在多車道左轉彎
    ，不先駛入內側車道」之違規事實，認原處分機關依前揭道
    路交通管理處罰條例第四十八條第一項第四款、第六十三條
    第一項第一款（原裁決書漏引第一款）規定裁處受處分人罰
    鍰六百元，並記違規點數一點，並無違誤，本件異議為無理
    由，應予駁回。
據上論斷，應依道路交通事件處理辦法第十八條，裁定如主文。
中    華    民    國   100    年    5     月    13    日
                  交通法庭    法  官  徐淑芬
上正本證明與原本無異。
如不服本裁定，應於裁定送達後五日內向本院提出抗告狀。
                              書記官  劉郅享
中    華    民    國   100    年    5     月    13    日